臺灣高等法院臺中分院刑事裁定　　　　　 100年度抗字第94號
抗　告　人
即　受刑人　邱黎村
選任辯護人　林建宏律師
上列抗告人因撤銷緩刑案件，不服臺灣彰化地方法院中華民國99
年12月28日裁定（99年度撤緩字第113 號），提起抗告，本院裁
定如下：
    主  文
抗告駁回。
    理  由
一、原裁定意旨略以：受刑人邱黎村前因竊盜、違反廢棄物清理
    法案件，前經臺灣高等法院臺南分院於99年5 月18日以98年
    度上訴字第500號判決各判處有期徒刑1 年2月（減為有期徒
    刑7月）、1年4月，應執行有期徒刑1年10月，緩刑5 年確定
    ，並應於判決確定後2 個月內向公庫支付新臺幣30萬元，該
    案於99年6月7日確定等情，有上開刑事判決書及臺灣高等法
    院被告前案紀錄表各1 份附卷可稽。惟受刑人經臺灣雲林地
    方法院檢察署檢察官依受刑人住居所數次合法通知，應於99
    年8月10日、99年9 月7日向該署報到，及應向公庫繳納30萬
    元，然受刑人並未依指定時間到案，亦未向公庫繳納30萬元
    ，且受刑人並無受羈押或在監執行等未能到案之正當理由，
    此有臺灣雲林地方法院檢察署檢察官執行附條件緩刑案件通
    知書1紙、送達證書3紙及臺灣高等法院在監在押全國紀錄表
    在卷可稽，足見受刑人於上開緩刑期間，並未確實依臺灣高
    等法院臺南分院上開確定判決主文履行緩刑條件，顯有違反
    刑法第74條第2項第4款所定負擔之情形，且本院認受刑人無
    故不履行該判決依刑法第74條第2項第4款規定所宣告應向國
    庫支付30萬元之負擔，其違反情節重大，亦無從再預期受刑
    人將會恪遵相關法令規定，本院認為原宣告之緩刑難收其預
    期效果，而有執行刑罰之必要，是認本件聲請撤銷緩刑核無
    不合，與刑法第75條之1第1 項第4款之規定相符，應撤銷其
    緩刑之宣告等語。
二、抗告意旨略以：抗告人迄今均未收受於上開日期向臺灣雲林
    地方法院檢察署檢察官及繳納30萬元罰金之執行傳票之送達
    ，亦未見相關文書之送達。再者，上開經臺灣高等法院臺南
    分院判決確定之刑事判決及該案審理中抗告人向法院陳明之
    送達處所均為臺中市○區○○街381巷9號，故臺灣雲林地方
    法院檢察署向抗告人戶籍地即「彰化縣員林鎮○○里○○○
    街15巷2 號」戶籍地為寄存送達自非合法；該署雖又將傳票
    寄往抗告人居住地「臺中市○區○○街381巷9號」，因未獲
    會晤抗告人而將送達證書寄存於轄區永興派出所，然抗告人
    遍覽全卷，僅見該傳票之送達證書，未見該執行傳票寄存送
    達黏貼於門首之照片，是本件之送達是否合法，實有疑義。
    原審卻以抗告人經合法通知，卻未依指定期間到案，撤銷緩
    刑之宣告，實難令人心服，為此狀請鈞院詳查，並撤銷原裁
    定等語。
三、本院查：
  (一)按緩刑宣告，得斟酌情形命犯罪行為人向公庫支付一定之金
    額；又受緩刑之宣告，而有違反刑法第74條第2項第1款至第
    8 款所定負擔情節重大者，足認原宣告之緩刑難收其預期效
    果，而有執行刑罰之必要者，得撤銷緩刑之宣告，刑法第75
    條之1 第1項第4款分別定有明文。又緩刑之宣告應撤銷者，
    由受刑人所在地或其最後住所地之地方法院檢察官聲請該法
    院裁定之，刑事訴訟法第476 條亦有明文。次按送達文書，
    除本章有特別規定外，準用民事訴訟法之規定，刑事訴訟法
    第62條定有明文。而民事訴訟法第138 條規定：「送達不能
    依前二條規定為之者，得將文書寄存送達地之自治或警察機
    關，並作送達通知書兩份，一份黏貼於應受送達人住居所、
    事務所、營業所或其就業處所門首，另一份置於該送達處所
    信箱或其他適當位置，以為送達。寄存送達，自寄存之日起
    ，經十日發生效力。寄存之文書自寄存之日起，寄存機關應
    保存二個月。」
  (二)本件抗告人邱黎村因竊盜、違反廢棄物清理法案件，前經臺
    灣高等法院臺南分院於99年5月18日以98年度上訴字第500號
    判決各判處有期徒刑1年2月（減為有期徒刑7月）、1年4 月
    ，應執行有期徒刑1年10月，緩刑5年確定，並應於判決確定
    後2個月內向公庫支付新臺幣30萬元，該案於99年6 月7日確
    定等情，有上開刑事判決書及臺灣高等法院被告前案紀錄表
    各1 份附卷可稽，且為抗告人所是認。上開確定案件經移送
    執行後，臺灣雲林地方法院檢察署檢察官分別依其住所「彰
    化縣員林鎮○○里○○○街15巷2 號」及居所「臺中市○區
    ○○街381巷9號」先後通知受刑人應於99年8月10日、99年9
    月7 日至臺灣雲林地方法院檢察署向公庫支付30萬元，上開
    通知分別於99年7月14日、99年8月13日、99年8 月16日送達
    抗告人住居所時，因未獲會晤抗告人本人，亦無受領文書之
    同居人或受僱人，而各寄存送達於彰化縣政府警察局員林分
    局員林派出所（2 次）、臺中市政府警察局第二分局永興派
    出所（1次），並各將送達通知書1份黏貼於受刑人住居所門
    首，1 份置於受刑人住居所之信箱，即已生合法送達之效力
    。
  (三)雖抗告人質疑送達至「臺中市○區○○街381巷9號」居所部
    分，於卷內資料僅見送達證書回證，未見送達證書黏貼於門
    首之照片，該次送達是否合法有疑義云云。然經本院命法官
    助理電詢台中郵局特種郵件投遞股承辦人，其回覆稱：本局
    郵務士未配置照相機，故不會拍照存證，但一定會在門首黏
    貼送達通知書，並在送達證書送達方法右下角打勾以示負責
    ，有本院公務電話查詢紀錄表1 紙在卷。而在前開送達證書
    回證送達方法欄右下角部分記載「寄存於下列之一處所，並
    作送達通知書兩份，一份黏貼於受送達人住居所、事務所、
    營業所或就業處所門首，另一份置於該送達處所信箱或其他
    適當位置，以為送達。（請擇一打勾）」，在上開「一份」
    及「另一份」字體之上確有以筆打勾之記載，有該送達證書
    1 紙在卷（見執行卷宗第20頁），堪認本件負責送達之郵務
    士於送達時確已依規定在抗告人居所門首黏貼送達通知書，
    從而抗告人質疑未有照片附卷，而推定未為合法送達，即屬
    無據。又抗告人迄未前往臺灣雲林地方法院檢察署向公庫支
    付30萬元一節，有臺灣雲林地方法院檢察署刑事執行案件進
    行單、送達證書3紙、執行命令公示送達相片1紙在卷可按。
    是抗告人顯有違反刑法第74條第2項第4款所定負擔之情形，
    且經核認受刑人既未對臺灣高等法院臺南分院98年度上訴字
    第500 號刑事判決提起上訴，致該案因而確定，可徵受刑人
    已折服該案判決並對該判決所定之負擔條件予以認同，卻於
    嗣後無故不履行該判決依刑法第74條第2項第4款規定所宣告
    應向公庫支付30萬元之負擔，足認其違反情節重大，且亦無
    從再預期受刑人將會恪遵相關法令規定，至為顯然。基此，
    原法院認為原宣告之緩刑難收其預期效果，而有執行刑罰之
    必要，爰准許檢察官之聲請，裁定撤銷抗告人緩刑之宣告。
    本院經核原法院裁定，並無違誤或不當。抗告人提起抗告意
    旨指稱：其並未收到執行通知云云，為無理由，應予駁回。
三、據上論結，應依刑事訴訟法第412條，裁定如主文。
中    華    民    國   100    年    2     月    10    日
            刑事第三庭  審判長法  官  王  增  瑜
                              法  官  廖  柏  基
                              法  官  唐  光  義
以上正本證明與原本無異。
不得再抗告。
                              書記官  呂  安  茹
中    華    民    國   100    年    2     月    10    日